# 请教陈版主！新收入准则不满足合同定义时转让资产如何处理？

提问人：woshiyoubin 时间：2020-04-26 23:05:00
国际会计准则的举例： 某房地产开发商主体与客户订立一项合同， 以 ＣＵ１ ０００ ０００ 出售一栋建筑物。
客户计划在该建筑物内开设一家餐馆。 在该建筑物所在的地区， 新餐馆面临激烈竞争且该客户缺乏餐饮行业的经营经验。 客户在合同开始时支付了不可返还的保证金 ＣＵ５０ ０００， 并就剩余 ９５ ％ 的已承诺对价与主体签订长期融资协议。 融资安排在无追索权的基础上提供， 这意味着如果客户违约， 则主体可重新拥有该建筑物， 但不能向客户索取进一步赔偿， 即使抵押物不能涵盖所欠款项的总值。 主体就该建筑物发生的成本为 ＣＵ６００ ０００。 客户在合同
开始时获得对该建筑物的控制。在评估该合同是否符合 《 国际财务报告准则第 １ ５ 号》 第 ９ 段的标准时， 主体得出结论认为 《 国际财务报告准则第 １ ５ 号》 第 ９ （ ５） 段的标准未得到满足， 因为主体并非很可能取得因转让建筑物而有权获得的对价。 在得出这一结论时， 鉴于下列因素， 主体认为客户的支付能力和意图可能令人疑虑：
（ １ ） 客户计划主要以其餐馆业务 （ 该业务因行业内竞争激烈和客户的经验有限
而面临重大风险） 产生的收益来偿还贷款 （ 贷款余额重大） ；
（ ２） 客户缺乏可用以偿还贷款的其他收益或资产； 以及
（ ３） 由于贷款不附追索权， 因此客户对该贷款承担的负债有限。
由于不符合 《 国际财务报告准则第 １ ５ 号》 第 ９ 段的标准， 主体应用 《 国际财务报告准则第 １５ 号》 第 １５ 段至第 １ ６ 段来确定对不可返还的保证金 ＣＵ５０ ０００ 的会计处理。 主体认为第 １５ 段所述的所有事件均未发生———即主体并未取得几乎全部对价且合同尚未终止。 因此， 根据第 １ ６ 段， 主体将不可返还的付款额 ＣＵ５０ ０００ 作为保证金负债进行会计处理。 直至主体得出结论认为第 ９ 段的标准得到满足 （ 即主体能够断定其将很可能收回对价） 或发生第 １５ 段所述的任一事件之前， 主体继续将初始保证金以及任何进一步支付的本金和利息作为保证金负债进行会计处理。 主体根据第１４ 段持续评估该合同以确定其是否在后续期间符合第９ 段的标准或是否发生了 《 国际财务报告准则第 １５ 号》 第 １５ 段所述的事件。
 这个举例中，收入及收到的对价的处理都明确了，但是查询了 15 号准则的结论基础部分并未对资产（本例中的建筑物）转让给出明确处理，只是说适用现有的其他国际准则。请教陈老师，这里就转让建筑物如何处理呢？

回答人：chenyiwei
由于此时尚不存在满足准则规定条件的客户合同，故也就不存在确认该房屋销售收入的问题，应继续将该房屋确认为主体的资产（根据具体情况适用存货、投资性房地产、固定资产等准则），